【裁判字號】    97,訴緝,72
【裁判日期】    970508
【裁判案由】    毒品危害防制條例
【裁判全文】
臺灣板橋地方法院刑事判決              97年度訴緝字第72號
公  訴  人  臺灣板橋地方法院檢察署檢察官
被      告  甲○○
                    （另案於臺灣臺北監獄臺北分監執行中）
上列被告因違反毒品危害防制條例案件，經檢察官提起公訴（96
年度毒偵字第4145號），被告於準備程序中就被訴事實為有罪之
陳述，經本院合議庭裁定由受命法官獨任進行簡式審判程序，判
決如下：
    主  文
甲○○施用第一級毒品，處有期徒刑壹年；減為有期徒刑陸月，
如易科罰金，以新臺幣壹仟元折算壹日。
扣案之注射針筒貳支沒收。
    事  實
一、甲○○於民國91年間因施用毒品案件，經本院裁定送勒戒處
    所觀察、勒戒後，認有繼續施用毒品之傾向，復經裁定送戒
    治處所強制戒治，嗣於91年10月18日裁定停止戒治，所餘戒
    治期間交付保護管束，惟其於上開保護管束期間，復因施用
    毒品，再經裁定撤銷停止戒治，令入戒治處所強制戒治，於
    95年8 月15日執行強制戒治期滿釋放出所，另經臺灣板橋地
    方法院檢察署檢察官為不起訴處分。詎其仍不知悔改，於上
    開強制戒治執行完畢釋放後5 年內，除又於95年10月間因施
    用第一級毒品，經本院以96年度訴字第383 號判處有期徒刑
    10 月 確定（嗣經減為有期徒刑5 月，如易科罰金，以新臺
    幣1,000 元折算1 日，現在監執行中）外，再基於施用第一
    級毒品海洛因及第二級毒品甲基安非他命之犯意，於96年4
    月18日23時50分，為警採尿時起回溯前2 、3 日內之某時，
    在其臺北縣三重市○○○路長興街117 號1 樓住處（起訴書
    略載在不詳處所），以將海洛因及甲基安非他命混合在注射
    針筒施打至身體之方式，同時施用海洛因及甲基安非他命1
    次。嗣於96年4 月18日23時30分許，在其上址住處為警查獲
    ，並扣得其所有供施用毒品所用之注射針筒2 支。
二、案經臺北縣政府警察局三重分局報告臺灣板橋地方法院檢察
    署檢察官偵查起訴。
    理  由
壹、程序方面：
    本件被告甲○○所犯並非死刑、無期徒刑、最輕本刑為三年
    年以上有徒刑之罪或高等法院管轄第一審案件，而其於準備
    程序進行中，先就被訴事實為有罪之陳述，經本院受命法官
    徵詢檢察官及被告之意見後，本院合議庭認合於刑事訴訟法
    第273 條之1 第1 項之規定，裁定由受命法官獨任進行簡式
    審判程序，合先敘明。
貳、實體方面：
一、上揭犯罪事實，業據被告甲○○於本院審理中坦承不諱，並
    有注射針筒2 支扣案可稽，且被告為警查獲後採集之尿液經
    送驗結果，係呈嗎啡及甲基安非他命陽性反應，有臺灣檢驗
    科技股份有限公司2007/05/02報告編號CH/2007/40777 號濫
    用藥物尿液檢驗報告1 紙在卷可憑，足徵被告之自白係出於
    自由意思，且與事實相符。
二、又被告有事實欄所載因施用毒品案件而受觀察勒戒、強制戒
    治執行完畢及不起訴處分等情形，有臺灣高等法院被告前案
    紀錄表在卷可憑，其於強制戒治執行完畢釋放後5 年內，再
    犯本件施用毒品之犯行堪以認定，應依法論科。
三、查海洛因、甲基安非他命分屬毒品危害防制條例第2 條第2
    項第1 、2 款所稱之第一、二級毒品，不得持有、施用，被
    告竟持之施用，核其所為，係犯毒品危害防制條例第10條第
    1 項之施用第一級毒品罪、同條第2 項之施用第二級毒品罪
    。被告施用第一級毒品海洛因、第二級毒品甲基安非他命前
    持有海洛因、甲基安非他命行為，均為施用之高度行為所吸
    收，不另論罪。被告同時以將海洛因及甲基安非他命混合在
    注射針筒內施打至身體之方式施用，係以一行為觸犯上開二
    罪名，為想像競合犯，應從一重之施用第一級毒品罪論處。
    公訴意旨雖認被告所犯上開二罪間，應分論併罰，然被告於
    本院審理中供稱其係同時施用海洛因、甲基安非他命，在無
    任何佐證證明被告係分別施用下，自以罪疑唯輕原則，認定
    為想像競合犯，附此說明。爰審酌被告前已因施用毒品，經
    觀察勒戒、強制戒治執行完畢，竟一再施用毒品，顯見其自
    制力不佳，惟念其犯罪係戕害自身，尚未害及他人，所犯情
    節非重，及犯罪後承認犯行，態度尚可等一切情狀，量處如
    主文所示之刑。又中華民國96年罪犯減刑條例業經立法院制
    定，並經總統於96年7 月4 日公布，自96年7 月16日起生效
    ，本件被告犯罪時間係在96年4 月24日前，合於上開減刑條
    例第2 條第1 項第3 款之規定，且無同條例第3 條所定不得
    減刑之情形，應併依上開減刑條例規定，就其宣告刑減其2
    分之1 之刑期，並諭知易科罰金之折算標準，以資懲儆。扣
    案之注射針筒2 支，為被告所有，供其施用毒品所用之物，
    經其供明在卷，應依刑法第38條第1 項第2 款規定宣告沒收
    。
據上論斷，應依刑事訴訟法第273 條之1 第1 項、第299 條第1
項前段，毒品危害防制條例第10條第1 項、第2 項，刑法第11條
前段、第55條、第41條第1 項前段、第38條第1 項第2 款，中華
民國96年罪犯減刑條例第2 條第1 項第3 款、第7 條、第9 條，
判決如主文。
本案經檢察官黃佳權到庭執行職務。
中    華    民    國    97    年    5     月    8     日
                  刑事第六庭    法  官  高文淵
以上正本證明與原本無異
如不服本判決，應於判決送達後十日內敘明上訴理由，向本院提
出上訴狀（應附繕本）。
                                書記官  林進煌
中    華    民    國    97    年    5     月    8     日
附錄本案論罪科刑法條全文：
毒品危害防制條例第10條
施用第一級毒品者，處六月以上五年以下有期徒刑。
施用第二級毒品者，處三年以下有期徒刑。


司法院資訊處製作；財團法人民間司法改革基金會備份。
